臺灣臺北地方法院刑事判決　　　　　　　　　　　八十九年度交簡上字第一二五號
　　上　訴　人
　　即　被　告　甲○○
右列上訴人因公共危險案件，不服本院八十八年度店交簡字第三四七號中華民國八十
九年七月三十一日第一審判決（聲請案號：八十九年偵字第一○四九二號），提起上
訴，本院管轄之第二審合議庭判決如左：
    主      文
上訴駁回。
    事      實
一、甲○○於民國八十九年五月十三日晚上起至翌（十四）日凌晨二時許止，與友人
    在臺北市○○○路虹舫卡拉ＯＫ店飲用啤酒，明知服用啤酒過量，已達反應較慢
    、感覺減低、思考改變、個性行為改變，並影響駕駛能力而不能安全駕駛動力交
    通工具之狀態下，竟於八十九年五月十四日凌晨六時二十分許，駕駛車號ＦＥ－
    八三八號營業小客車，行經國道三號公路南向二十公里處為警查獲，經員警當場
    測試甲○○飲酒後呼氣所含酒精成份濃度已達每公升０．八毫克，始發現上情。
二、案經內政部警政署國道公路警察局第六警察隊報告臺灣臺北地方法院檢察署檢察
    官聲請簡易處刑。
    理      由
一、訊據被告即上訴人甲○○固坦承曾駕車於右開時地為警酒精測試之事實不諱，惟
    矢口否認有右開犯行，並辯稱略以：我沒有喝酒，只是頭昏而已云云。然查：右
    開事實，業據上訴人於警訊時坦承不諱，且被告飲酒後其呼氣所含酒精成份為每
    公升０．八毫克，此亦有酒精測試單一紙附卷為憑，而飲酒後呼氣酒精濃度達於
    每公升０．七五毫克時，即有反應較慢、感覺減低、思考改變、個性行為改變、
    影響駕駛之輕到中度之中毒症狀，又如呼氣酒精濃度已達於每公升０．七五毫克
    ，其肇事率為一般未飲酒者之二十五倍，此有行政院國軍退除役官兵輔導委員會
    臺北榮民總醫院八十八年八月五日（八八）北總內字第二六八六八號函及中央警
    察大學交通學系暨交通管理研究所教授蔡志中之研究報告各一紙在卷可稽，此項
    認定標準雖僅屬檢警取締酒後駕車之參考，固無拘束本院之效力，惟上訴人飲酒
    已達每公升０．八毫克，且被告於飲酒後，經警員吳俊義觀察結果，有異常駕駛
    行為、駕駛操控力欠佳等無法正常操控之情形，此亦有刑法第一百八十五條之三
    案件測試觀察紀錄表一紙在卷可考，益證上訴人飲酒後已達不能駕駛動力交通工
    具之情形。由以上所述可知上訴人所為前開辯解，顯係事後卸責之詞，要無可採
    。本件事證明確，上訴人犯行堪以認定。
二、核上訴人即被告甲○○所為，係犯刑法第一百八十五條之三公共危險罪。本件原
    判決援引刑法第一百八十五條之三、第四十二條第二項、罰金罰鍰提高標準條例
    第二條之規定，並審酌被告之素行、犯罪動機、目的、手段、所生損害以及犯後
    態度等一切情狀，量處罰金二萬元，並諭知易服勞役之折算標準，經核認事用法
    均無不合，量刑亦屬適當。上訴人上訴意旨否認犯行，核無理由，應予駁回。
三、據上論斷，應依刑事訴訟法第四百五十五條之一第三項、第三百六十八條，判決
    如主文。
本案經檢察官黃東焄到庭執行職務。
中      華      民      國    九十一    年      八      月      七      日
                            臺灣臺北地方法院交通法庭
                              審判長法  官  劉  壽  嵩
                                    法  官  劉  嶽  承
                                    法  官  曾  啟  謀
本判決不得上訴。
右正本證明與原本無異。
                                    書記官  謝  韻  華
中      華      民      國    九十一    年      八      月      七      日
附錄本案論罪科刑法條全文
刑法第一百八十五條之三
服用毒品、麻醉藥品、酒類或其他相類之物，不能安全駕駛動力交通工具而駕駛者，
處一年以下有期徒刑、拘役或三萬元以下罰金。
